【裁判字號】    99,訴,641
【裁判日期】    991019
【裁判案由】    違反槍砲彈藥刀械管制條例
【裁判全文】
臺灣桃園地方法院刑事判決               99年度訴字第641號
公  訴  人  臺灣桃園地方法院檢察署檢察官
被      告  甲○○
指定辯護人  本院公設辯護人林銘宏
上列被告因違反槍砲彈藥刀械管制條例案件，經檢察官提起公訴
（99年度偵字第13355 號），本院判決如下：
    主  文
甲○○未經許可，持有可發射子彈具有殺傷力之改造手槍，處有
期徒刑年貳月，併科罰金新臺幣伍萬元，罰金如易服勞役，以
新臺幣壹仟元折算壹日。扣案之仿ＣＯＬＴ廠半自動手槍換裝土
造金屬槍管改造而成具有殺傷力之改造手槍壹支（含彈匣壹個，
，槍枝管制編號0000000000號）沒收之。
    事  實
一、甲○○基於寄藏可發射子彈具有殺傷力之槍枝及具殺傷力子
    彈之犯意，於民國99年4 月30日下午6 時許，在桃園縣龜山
    鄉○○路某處，於其所駕駛之車牌號碼5020－MS號自用小客
    車上，明知可發射子彈具有殺傷力之槍枝及具殺傷力之子彈
    係槍砲彈藥刀械管制條例所列管，未經許可不得持有，竟未
    經許可，即向某真實姓名年籍不詳綽號「阿昌」之成年男子
    ，購買仿ＣＯＬＴ廠半自動手槍換裝土造金屬槍管改造而成
    具有殺傷力之改造手槍1 支（含彈匣1 個，槍枝管制編號
    0000000000號）、具殺傷力之非制式子彈5 顆、不具殺傷力
    之非制式子彈2 顆，非槍砲、彈藥主要組成零件之非制式金
    屬彈頭及彈殼各10顆等物，而自斯時起未經許可而持有上開
    具有殺傷力之改造手槍及子彈。嗣於同日晚間8 時5 分許，
    甲○○駕駛前開自用小客車，行經桃園縣桃園市○○路568
    號前，因紅線停車為警盤查，又因車內殘留第三級毒品愷他
    命燃燒氣味，行跡可疑，經其同意後為警搜獲扣得前開改造
    手槍1 支（含彈匣1 個）、具殺傷力之非制式子彈5 顆、不
    具殺傷力之非制式子彈2 顆、非制式金屬彈頭及彈殼各10顆
    、第三級毒品愷他命2 包（甲○○涉嫌持有第三級毒品部分
    係另案處理）等物，因而查知上情。
二、案經桃園縣政府警察局移送臺灣桃園地方法院檢察署檢察官
    偵查起訴。
    理  由
一、按被告以外之人於審判外之言詞或書面陳述，除法律有規定
    者外，不得作為證據。惟被告以外之人於審判外之陳述，經
    當事人於審判程序同意作為證據，法院審酌該言詞陳述或書
    面陳述作成時之情況，認為適當者，亦得為證據。當事人、
    代理人或辯護人於法院調查證據時，知有第159 條第1 項不
    得為證據之情形，而未於言詞辯論終結前聲明異議者，視為
    有前項之同意，刑事訴訟法第159 條第1 項、第159 條之5
    分別定有明文。查卷附據以認定被告甲○○犯罪事實有無之
    屬傳聞證據之證據能力，當事人與辯護人於本院審判中均同
    意作為證據，本院審酌各該證據查無有何違反法定程序取得
    之情形，亦無顯有不可信與不得作為證據等情，故認為適當
    ，是均為有證據能力，合先敘明。
二、前開犯罪事實，業據被告於本院審理時坦承不諱，扣案之系
    爭槍彈業經送請內政部警政署刑事警察局鑑驗，結果認扣案
    之改造手槍（含彈匣1 個，槍枝管制編號0000000000號）係
    仿ＣＯＬＴ廠半自動手槍製造之槍枝，換裝土造金屬槍管而
    成，擊發功能正常，可供擊發適用子彈使用，具殺傷力；扣
    案之非制式子彈7 顆，係由金屬彈頭組合直徑7.0MM ±0.5
    MM金屬彈頭而成，均經試射，其中5 顆可擊發，具殺傷力；
    另2 顆無法擊發，不具殺傷力等情，有該局99年5 月24日刑
    鑑字第0990062369號槍彈鑑定書、99年7 月27日刑鑑字第
    0990099047號函、桃園縣政府警察局保安警察隊搜索扣押筆
    錄在卷可稽（偵查卷第28頁至第31頁、第52頁至第55頁；本
    院卷第10頁），是扣案改造手槍1 支及非制式子彈其中5 顆
    均有殺傷力無誤。是以，前開補強證據已足資擔保被告於本
    院審理中所為之任意性自白具有相當程度之真實性，而得確
    信被告前述自白之犯罪事實確屬真實，從而，依刑事訴訟法
    第156 條第1 項及同條第2 項規定，自得依被告前述自白及
    該補強證據，認定被告確實有未經許可，持有可發射子彈具
    有殺傷力之槍枝及具殺傷力子彈之犯行。至扣案之非制式金
    屬彈頭及彈殼各10顆非屬於槍砲彈藥管制條例規定之槍砲、
    彈藥主要組成零件，係因子彈之彈頭、彈殼均未列入內政部
    86 年11 月24日台（86）內警字第8670683 號公告之彈藥主
    要組成零件乙情，亦有內政部99年8 月24日內授警字第0990
    871673號函在卷可佐（本院卷第12頁）。綜上所述，被告犯
    行堪以認定，應依法論科。
三、核被告所為，係犯槍砲彈藥刀械管制條例第8 條第4 項之未
    經許可，持有可發射子彈具有殺傷力之槍枝罪，與同條例第
    12條第4 項之未經許可，持有子彈罪。被告以一行為同時購
    入而持有具有殺傷力之改造手槍及子彈，乃一行為觸犯數罪
    名，依刑法第55條之規定，為想像競合犯，應從一重之未經
    許可持有其他可發射子彈具有殺傷力之槍枝罪處斷。起訴書
    固僅論及被告未經許可持有可發射子彈具有殺傷力之改造手
    槍之行為，然如前述，此部分與未經許可持有子彈犯行有想
    像競合犯之裁判上一罪關係，則依起訴事實擴張之法理，是
    未經許可持有子彈部分自為起訴效力所及，本院應併予審判
    。爰審酌被告犯行對社會所造成之危害，並犯後於本院審理
    時坦承犯行不諱，態度尚稱良好，且衡其犯行之動機、目的
    、手段等一切情狀，量處如主文所示之刑，並就罰金部分諭
    知易服勞役之折算標準。扣案具有殺傷力之改造手槍1 支為
    違禁物，依刑法第38條第1 項第1 款規定，應予沒收。再扣
    案之具有殺傷力之非制式子彈5 顆，業於內政部警政署刑事
    警察局鑑定人員鑑定試射時擊發，已不具有子彈之完整結構
    ，失去其效能，有前開槍彈鑑定書在卷可稽，堪認現已不具
    殺傷力，均已非屬違禁物，爰不予宣告沒收；另不具殺傷力
    之非制式子彈2 顆及非制式金屬彈頭及彈殼各10顆本非違禁
    物是與本件無涉，業如前述，爰不另宣告沒收，附此敘明。
據上論斷，應依刑事訴訟法第299 條第1 項前段，槍砲彈藥刀械
管制條例第8 條第4 項、第12條第4 項，刑法第11條前段、第55
條、第42條第3 項、第38條第1 項第1 款，判決如主文。
本案經檢察官馮美珊到庭執行職務。
中    華    民    國    99    年    10    月    19    日
                  刑事第十一庭  審判長法  官  蔡榮澤
                                      法  官  林蕙芳
                                      法  官  吳宗航
如不服本判決應於收受判決後10日內向本院提出上訴書狀，並應
敘述具體理由。其未敘述上訴理由者，應於上訴期間屆滿後20日
內向本院補提理由書(均須按他造當事人之人數附繕本)「切勿逕
送上級法院」。
                                      書記官  顏緗穎
中    華    民    國    99    年    10    月    28    日
附錄法條：
槍砲彈藥刀械管制條例第8條
未經許可，製造、販賣或運輸鋼筆槍、瓦斯槍、麻醉槍、獵槍、
空氣槍或第 4 條第 1 項第 1 款所定其他可發射金屬或子彈具
有殺傷力之各式槍砲者，處無期徒刑或 5 年以上有期徒刑，併
科新臺幣 1 千萬元以下罰金。
未經許可，轉讓、出租或出借前項所列槍枝者，處 5 年以上有
期徒刑，併科新臺幣 1 千萬元以下罰金。
意圖供自己或他人犯罪之用，而犯前二項之罪者，處無期徒刑或
 7 年以上有期徒刑，併科新臺幣 1 千萬元以下罰金。
未經許可，持有、寄藏或意圖販賣而陳列第 1 項所列槍枝者，
處 3 年以上10 年以下有期徒刑，併科新臺幣 700 萬元以下罰
金。
第 1 項至第 3 項之未遂犯罰之。
槍砲彈藥刀械管制條例第12條
未經許可，製造、販賣或運輸子彈者，處 1 年以上 7 年以下有
期徒刑，併科新台幣 500 萬元以下罰金。
未經許可，轉讓、出租或出借子彈者，處 6 月以上 5 年以下有
期徒刑，併科新台幣 300 萬元以下罰金。
意圖供自己或他人犯罪之用，而犯前二項之罪者，處 3 年以上
10 年以下有期徒刑，併科新台幣 700 萬元以下罰金。
未經許可，持有、寄藏或意圖販賣而陳列子彈者，處 5 年以下
有期徒刑，併科新台幣 300 萬元以下罰金。
第 1 項至第 3 項之未遂犯罰之。

司法院資訊處製作；財團法人民間司法改革基金會備份。
